臺灣高等法院臺中分院刑事判決　　　　 94年度上易字第960號
上　訴　人　臺灣彰化地方法院檢察署檢察官
被　　　告　丁○○
上列上訴人因被告竊盜案件，不服臺灣彰化地方法院中華民國94
年5月11日第一審判決（民國94年度易字第57號，起訴案號：臺
灣彰化地方法院檢察署民國93年度偵字第8911號，併辦案號：94
年度偵字第3950號、第4172號、第3335號），提起上訴，本院判
決如下：
    主　  文
原判決撤銷。
丁○○連續攜帶兇器竊盜，累犯，處有期徒刑捌月。
扣案之G型鐵鋸壹支沒收。
　　事　  實
一、丁○○曾因偽造文書案件，經臺灣臺中地方法院以88年度易
    緝字第292號判決判處有期徒刑五月確定，入監執行，於民
    國（下同）90年10月27日執行完畢。詎其仍不知悔改，見彰
    化縣彰化市○○路240號之中連汽車貨運股份有限公司彰化
    營業處（以下簡稱中連貨運彰化營業處）已停止營業，無人
    居住、看守，且大門均未上鎖，竟因缺錢花用，基於意圖為
    自己不法所有之概括犯意，於93年11月21日凌晨2時30分許
    ，至上開中連貨運彰化營業處，趁無人注意之際，侵入該無
    人居住之建築物二樓內（無故侵入他人建築物部分，未據告
    訴），徒手竊取已拆卸、置放於地上之鋁門窗鋁條。嗣因許
    志遠行經該處，聽聞該無人居住之建築物內有搬運物品之聲
    響，上樓察看而當場查獲，並扣得丁○○所竊得、已置放於
    袋中之中連貨運所有、由乙○○管理之鋁條28支（約值新臺
    幣〔下同〕5,000元）。
二、丁○○復承上開概括犯意，於(1)94年4月27日上午10時20分
    許，擅自進入彰化縣花壇鄉○○村○○路○段775號無人居住
    、使用之宏東洋廠房內（無故侵入他人建築物部分，未據告
    訴），竊取鐵材1批（約60 公斤），得手後以手推車載往變
    賣途中，在彰化縣花壇鄉○○村○○路○段569之7號前，為
    警盤查查獲；(2)又於94 年5月25日下午2時50分許，攜帶其
    所有客觀上足以對人身安全產生危害之G型鐵鋸1支，再度前
    往上址廠房內，竊取圓形鐵條1批（約100公斤）得手，以待
    變賣花用，嗣其尚在該處繼續竊取其他鐵條時，當場為警查
    獲。
三、案經彰化縣警察局彰化分局報請臺灣彰化地方法院檢察署檢
    察官偵查起訴及移送併辦。
    理　  由
一、上揭事實，業據被告丁○○於原審審理時坦承不諱，且經證
    人即被害人乙○○、證人許志遠、丙○○、胡培成於警訊時
    證述明確，並有贓物認領保管單3紙、現場照片附卷，及G型
    鐵鋸1支扣案可稽，被告所為之自白，核與事實相符，堪予
    採信，本件事證明確，被告之犯行堪予認定。
二、核被告就事實欄之一及二之(1)部分所為，均係犯刑法第320
    條第1項之普通竊盜罪；按刑法第321條第1項第3款之攜帶兇
    器竊盜罪，係以行為人攜帶兇器竊盜為其加重條件，此所謂
    兇器，其種類並無限制，凡客觀上足對人之生命、身體、安
    全構成威脅，具有危險性之兇器均屬之，且祇須行竊時攜帶
    此種具有危險性之兇器為已足，並不以攜帶之初有行兇之意
    圖為必要，最高法院79年度台上字第5253號判例意旨可資參
    照。其關於事實欄二之(2)部分所為，係犯刑法第321條第1項
    第3款之攜帶兇器竊盜罪。被告先後多次竊盜犯行，時間緊
    接、所犯基本構成要件相同，顯係基於概括犯意反覆為之，
    為連續犯，應依刑法第56條之規定，論以一情節較重之攜帶
    兇器竊盜罪，並依法加重其刑。又被告曾因偽造文書案件，
    經臺灣臺中地方法院以88年度易緝字第292號判決判處有期
    徒刑五月確定，入監執行，於90年10月27日執行完畢，有臺
    灣彰化地方法院檢察署刑案資料查註紀錄表及臺灣高等法院
    被告全國前案紀錄表各1份附卷可稽，其受有期徒刑之執行
    完畢後，五年內再犯本件有期徒刑以上之罪，為累犯，應依
    刑法第47條之規定，遞加重其刑。原審對被告予以論罪科刑
    ，固非無見，惟關於檢察官移送併辦部分，與本案具有連續
    犯關係，屬於裁判上之一罪，原審未及予以一併審理，即有
    未合，檢察官上訴意旨執此指摘原判決不當，為有理由，應
    由本院將原判決予以撤銷改判，爰審酌被告僅因缺錢花用，
    即任意攫取他人財物，輕忽他人之財產法益，惟考量其年事
    已高，謀生較不易，一時失慮方為本件犯行，所竊得財物之
    價值非鉅，暨其犯罪動機、目的、素行、生活狀況、智識程
    度、與犯後坦承一切犯行，態度良好等一切情狀，量處如主
    文第二項所示之刑。扣案之G型鐵鋸1支，業經被告供認為其
    所有，且係供犯罪所用之物，應予宣告沒收。
三、被告經合法傳喚，無正當之理由不到庭，爰不待其陳述，逕
    行判決。
四、據上論斷，應依刑事訴訟法第369條第1項前段、第364條、
    第299條第1項前段、第371條，刑法第321條第1項第3款、第
    56條、第47條、第38條第1項第2款，判決如主文。
本案經檢察官甲○○到庭執行職務。
中　　華　　民　　國　　94　　年　　11　　月　　1 　　日
                刑事第十庭  審判長法　官　林　照　明
                                  法　官　林　清　鈞
                                  法　官　吳　重　政
上列正本證明與原本無異。
不得上訴。
                                  書記官　劉　建　智
中　　華　　民　　國　　94　　年　　11　　月　　2 　　日
附錄：
刑法第321條第1項第3款
犯竊盜罪而有左列情形之一者，處六月以上五年以下有期徒刑：
  三攜帶兇器而犯之者。　　　　　　　　　　　　　　　　Ｉ
